【裁判字號】    91,訴,1154
【裁判日期】    920306
【裁判案由】    搶奪
【裁判全文】
臺灣彰化地方法院刑事判決                        九十一年度訴字第一一五四號
    公  訴  人  臺灣彰化地方法院檢察署檢察官
    被      告  乙  ○  ○
    被      告  甲  ○  ○
              （原名何俊毅）
右列被告等因搶奪案件，經檢察官提起公訴（九十一年度偵字第五二一○號），本院
判決如左：
    主      文
甲○○共同意圖為自已不法之所有，而搶奪他人之動產，累犯，處有期徒刑拾月。
乙○○共同意圖為自已不法之所有，而搶奪他人之動產，處有期徒刑捌月。
    事      實
一、甲○○（原名何畯毅）有竊盜、毒品等多項前科，其曾因竊盜案件於民國八十九
    年四月十六日經本院以八十九年度易字第二○號判處有期徒刑四月確定，於同年
    十一月八日執行完畢。仍不知悔改，復與乙○○二人共同基於意圖為自己不法所
    有之犯意聯絡，共乘一部機車，於民國九十一年五月十二日二十二時三十分許，
    ，在彰化縣彰化市○○路八十九號前，見丙○○與其友人步行於路旁，即趁丙○○未及防備之際，自其身後搶奪黑色手提包一個，內有現金新臺幣（下同）一萬
    二千五百元、美金一百一十元、提款卡、健保卡、身分證及易利信牌「Ｔ２８型
    」之行動電話一支（序號00000000000000000號行動電話），
    及摩托羅拉牌「Ｔ１９１型」之行動電話一支（序號000000000000
    000號）等物，得手後騎車逃逸。嗣乙○○及甲○○各分得一支行動電話，二
    人各於同月十五日及十八日，分別持前述易利信牌及摩托羅拉牌之行動電話，至
    彰化市○○街八三號之「中民中古手機行」，各以自已之名義將行動電話販賣予
    負責人張閔鴻，而為警循線查獲。
二、案經彰化縣警察局彰化分局報請台灣彰化地方法院檢察署檢察官偵查起訴。
    理      由
一、訊據被告乙○○及甲○○固坦承曾經販賣右述行動電話予「中民中古手機行」，
    惟均矢口否認有右揭搶奪犯行，被告乙○○辯稱：易利信牌之行動電話係被告甲○○、丁○○委託其拿去手機行販賣，不知來源如何云云；而被告甲○○則辯稱
    ：摩托羅拉牌之行動電話，係其女友丁○○所交付，據稱該行動電話係丁○○與
    被告乙○○共同搶奪所得之贓物云云。經查：右述搶奪之經過情形，已據被害人
    丙○○於警訊中證述詳實，並有其簽具之贓物認領保管單一紙附卷存查；又被害
    人丙○○所被搶之二支行動電話，確實係被告乙○○及甲○○分別親自販賣予「
    中民中古手機行」，亦經該手機行負責人即證人張閔鴻於警訊中證述無訛，並有
    證人張閔鴻所提供之手機讓渡切結書二紙在卷可稽，足見被告二人所販售之行動
    電話均係搶奪而取得。被告甲○○、乙○○雖均否認實施搶奪犯行，惟被害人丙○○於案發後隨即報警並接受訊問，於警訊中明確指認行搶之人為二名男子，歹
    徒身高約為一百七十五分等語（見九十一年五月十二日警訊筆錄），復於本院調
    查時到庭證稱：「我的個子較高（約一百七十三公分），歹徒坐在機車上之身高
    跟我坐在機車上是差不多的，其中一個比較瘦，一個比較壯，所以我研判其身高
    大約是一百七十五公分」等語，經當庭觀察，被告乙○○與被害人丙○○之身高
    確實相差不多，而依被害人丙○○於案發後之指述，犯罪行為人並非女子，另案
    被告丁○○亦否認曾經參與搶奪犯行。由前情可知，被告甲○○、乙○○既各取
    得其中一支行動電話，並分別販賣予「中民中古手機行」，倘若非被告二人共同
    搶奪所得，何須將贓物作如此之分配？而被告甲○○既得以在九十一年五月十八
    日親自販售行動電話，又何須在同月十五日另行委託被告乙○○前往相同之手機
    行代為販賣？足見被告甲○○辯稱係丁○○與乙○○共同搶奪所得云云，及被告
    乙○○辯稱係由被告甲○○所委託販賣云云，應均屬卸責之詞，不足採信。
二、核被告乙○○及甲○○所為，均係犯刑法第三百二十五條第一項之搶奪罪。被告
    二人就前述犯行，互有犯意聯絡與行為分擔，為共同正犯。另查：被告甲○○原
    名何俊毅，其於八十四年間因竊盜案件，經本院判處有期徒刑四月確定，於八十
    九年十一月八日執行完畢等情，有台灣彰化地方法院檢察署前案資料查註紀錄表
    在卷可稽，其於有期徒刑執行完畢五年內，再犯本件有期徒刑以上之罪，為累犯
    ，應依法加重其刑。爰審酌被告二人因搶奪而取得之財物價值，其犯案方式對被
    害人所造成之驚嚇及危險程度，暨其否認犯行之態度等一切情狀，分別量處如主
    文所示之刑，以示懲戒。
據上論斷，應依刑事訴訟法第二百九十九條第一項前段，刑法第二十八條、第三百二
十五條第一項、第四十七條，判決如主文。
本案經檢察官黃鼎鈞到庭執行職務。
中      華      民      國      九十二      年      三      月    六    日
                                臺灣彰化地方法院刑事第三庭
                                    審判長法官    余   仕   明
                                    法      官    高   文   崇
                                    法      官    黃   玉   齡
右正本證明與原本無異。
如不服本判決，應於判決送達後十日內向本院提出上訴狀( 須附繕本 )。
告訴人或被害人對於判決如有不服具備理由請求檢察官上訴者，其上訴期間之計算係
以檢察官收受判決正本之日期為準。
                                    法院書記官    許   騰   云
中      華      民      國      九十二      年      三      月   十一   日
中華民國刑法第三百二十五條第一項
意圖為自己或第三人不法之所有，而搶奪他人之動產者，處六月以上五年以下有期徒
刑。


司法院資訊處製作；財團法人民間司法改革基金會備份。
